# 求助陈版，票据贴现息的处理

提问人：三条鱼 888888 时间：2020-07-24 16:33:08
按照现行处理方式，应收票据贴现，满足终止确认条件的情况下，票据贴现息是要列示为投资收益的。但是贴现的净额还是算作经营活动的。那么票据贴现息在现金流量表补充资料中要作为投资损失列示么？

回答人：chenyiwei
这种情况下的投资收益属于经营活动性质，其对净利润和经营现金流的影响方向

回答人：chenyiwei
这种情况下的投资收益和现金流均属于经营活动性质，该项投资收益对经营现金流量和净利润的影响方向、金额相同，因此不应在间接法部分中作为调节项目。